臺灣高等法院刑事判決　　　　　　　　　　　　　　九十一年度上易字第三七四號
　　上　訴　人　臺灣基隆地方法院檢察署檢察官
　　被　　　告　甲○○
右上訴人因被告業務侵占案件，不服臺灣基隆地方法院九十年度訴字第六二七號，中
華民國九十年十二月二十四日第一審判決（起訴案號：臺灣台中地方法院檢察署九十
年度偵字第八三四六號）提起上訴，本院判決如左：
    主  文
上訴駁回。
    理  由
一、本案經本院審理結果，認第一審判決對被告甲○○為「連續意圖為自己不法之所
    有，而侵占對於業務上所持有之物」之認定，並判處有期徒刑柒月，核無不當，
    應予維持，並引用第一審判決書記載之證據及理由。
二、檢察官上訴意旨以：告訴人具狀指稱被告侵占貨款先後共達新台幣五十四萬四千
    三百九十八元，卻迄今仍不與告訴人和解，償還告訴人之損失，顯見被告並無悔
    意，原審判處被告有期徒刑七月，量刑過輕云云。惟查被告對於犯行始終自白在
    案，坦承不諱，且已經償還部分款項，此業據提出匯款單可據（參見發查字偵查
    卷第十七頁證物袋）又查被告與告訴人於九十一年三月七日下午三時二十分，在
    台灣板橋地方法院民事庭（九十一年度訴字第一０六號，宇股）審理時當庭成立
    訴訟上和解在案，被告同意分期給付金錢償還告訴人，核與告訴人之代表人所述
    相符，足見原審審酌被告犯罪之動機、目的、方法、所侵占之金額及其犯罪後坦
    承犯行，已部分償還被害人等情及其他一切情狀，判處被告有期徒刑七月，並無
    不當。檢察官上訴指摘原判決量刑過輕云云，非有理由，應予駁回。
三、被告因不諳訴訟程序之規定，未循法定程序，於九十年十二月三十一日收受原審
    判決後，於法定上訴期間內，向原審提出上訴狀，竟於九十一年元月九日具狀向
    檢察官聲請上訴，嗣於九十一年元月十六日方經檢察官函轉至原審法院，已逾法
    定上訴期間，此有送達證書、聲請上訴狀、地檢署函在卷足憑。又查被告已於本
    院審理期日當庭表示請求撤回上訴，亦有審理筆錄及撤回上訴聲請書足憑。既被
    告已經撤回其之不合法上訴，從而本院自毋庸對該部分再行處理，附此敘明。
四、據上論結，應依刑事訴訟法第三百七十三條、第三百六十八條，判決如主文。
本案經檢察官郭文東到庭執行職務。
中    華    民    國     九十一     年       四       月     二         日
                                台灣高等法院刑事第九庭
                                    審判長法  官  李  文  成
                                          法  官  官  有  明
                                          法  官  周  盈  文
右正本證明與原本無異。
不得上訴。
                                          書記官  余  姿  慧
中    華    民    國     九十一     年       四       月     二         日
附錄：本案論罪科刑法條全文
刑法第三百三十六條第二項：
對於業務上所持有之物，犯前條第一項之罪者，處六月以上五年以下有期徒刑，得併
科三千元以下罰金。前二項之未遂犯罰之。
